臺灣彰化地方法院刑事判決　　　　　　　96年度易字第1383號
公　訴　人　臺灣彰化地方法院檢察署檢察官
被　　　告　乙○○
上列被告因竊盜案件，經檢察官提起公訴（96年度偵字第7887號
），本院判決如下：
    主  文
乙○○犯結夥竊盜罪，累犯，處有期徒刑拾月。
    事實及理由
一、犯罪事實：
  (一)乙○○有恐嚇、賭博前科，另曾經於民國（下同）92年7月
    30日連續在彰化縣境內二處廟宇行竊香油錢，經本院（92年
    度易字第1168號）判處有期徒刑4月，93年2月16日易科罰金
    執行完畢；又曾於93年1月2日在嘉義縣境內一處廟宇行竊香
    油錢，經臺灣嘉義地方法院（93年嘉簡字第24號）判處有期
    徒刑4月，93年5月12日易科罰金執行完畢（構成累犯）。
  (二)乙○○仍不知悔改，僅因一時缺錢花用，竟故技重施，於96
    年8月23日11時10分許，夥同真實姓名年籍不詳、綽號「阿
    忠」之成年男子與綽號「小微」之成年女子，共同基於意圖
    為自己不法所有之犯意聯絡，在彰化縣芳苑鄉○○村○○路
    60號福德堂，由綽號「阿忠」之成年男子與綽號「小微」之
    成年女子巡視把風，乙○○則將一條細繩之一端上裹住嚼食
    過之口香糖及類似鑰匙或硬幣之重物（工具未扣案），垂吊
    入功德箱內，以沾黏釣取箱內紙鈔之方式，下手行竊福德堂
    負責人甲○○所有之新臺幣（下同）900元，得手後旋即為
    甲○○發現，而報警當場查獲，並在乙○○身上扣得面額為
    100元之紙鈔9張，而綽號「阿忠」之成年男子與綽號「小微
    」之成年女子則趁隙逃逸。
二、認定事實之證據及理由：
  (一)被告於警偵訊、本院審理中，承認上述自己行竊香油錢之事
    實，但否認結夥三人及竊得900元，辯稱：「小微」勸我不
    要不偷，「阿忠」是「小微」的朋友，我不認識，而且我只
    竊得600元云云。
  (二)監視錄影器翻拍之現場照片，可以證明：該綽號「阿忠」之
    成年男子神情慌張地朝向廟外方向巡視；被告以右手掏左胸
    前口袋時，該「小微」女子以身體擋在廟前參拜位置，「阿
    忠」在一旁走動等事實。
  (三)扣押物照片，可以證明扣案九張面額100元之紙鈔，均呈現
    皺摺之同一外觀。而該九張紙鈔均已由被害人甲○○領回，
    有贓物認領保管單可證。
  (四)被害人甲○○之警訊筆錄，被告不爭執其證據能力，甲○○
    之供述可以證明：甲○○從監視器發現一台小客車停放在廟
    外，走下來二男一女，其中被告行竊香油錢時，甲○○立即
    趕到現場逮捕被告，另一男一女則趁隙逃逸等事實。
  (五)被告雖然辯稱並未結夥三人云云，然監視錄影器照片顯示該
    三人到廟宇並無參拜動作，只是走來走去查看，顯然「小微
    」及「阿忠」到廟宇之動機不單純。而且行竊犯罪是非常隱
    私的事情，如果被告與「阿忠」素不相識，為何在陌生人面
    前大方行竊而無所畏懼，此亦違背常情！故應堪認定被告係
    與「小微」「阿忠」基於犯意聯絡而共同行竊。又扣案9張
    佰元紙鈔，外觀呈現同樣皺摺狀態，應是被告行竊後情急之
    下用手抓起塞入口袋所致，亦可認定都是行竊所得。
  (六)綜上所述，本案事證明確，被告犯行已可認定。
三、論罪科刑：
  (一)核被告所為，係犯刑法第321條第1項第4款加重竊盜罪。
  (二)被告有犯罪事實欄內之徒刑執行經過，此有臺灣高等法院被
    告全國前案紀錄表附卷可稽，其受此有期徒刑執行完畢後，
    五年以內再犯有期徒刑以上之罪，應依累犯規定加重其刑。
  (三)量刑審酌：被告有多次行竊廟宇香油錢之紀錄，此次故技重
    施，惡性不輕。被告所行竊之財物，雖然價值不多，但對於
    忠誠信仰神明的廟宇主持人員而言，心理傷害頗深；被告犯
    後僅坦承部分犯行，態度不佳，且未與被害人達成和解。被
    告自述為單親家庭，要獨力扶養二名孩子，一時缺錢而出此
    下策，動機實不可取等一切情狀，檢察官具體求刑有期徒刑
    10月，尚屬相當，故量刑如主文所示。
  (四)犯罪工具細繩、口香糖、及鑰匙或硬幣不明重物，既未扣案
    ，亦非違禁物，為免執行困難故不宣告沒收。
四、適用法條：
  (一)刑事訴訟法第299條第1項前段。
  (二)刑法第321條第1項第4款、第47條第1項。
本案經檢察官莊佳瑋到庭執行職務。
中　　華　　民　　國　　96　　年　　10 　月　　5 　　  日
                    刑事第三庭  法  官  葉明松
以上正本證明與原本無異。
如不服本判決，應於判決送達後10日內，向本院提出上訴書狀，
上訴書狀應「敘述具體上訴理由」，並按他造當事人之人數附繕
本。「切勿逕送上級法院」。
告訴人或被害人對於判決如有不服具備理由請求檢察官上訴者，
其上訴期間之計算係以檢察官收受判決正本之日期為準。
中　　華　　民　　國　　96　　年　　10 　月　　5     　日
                                書記官  于淑真
【附錄本案論罪法條】
中華民國刑法第321條
（加重竊盜罪）
犯竊盜罪而有左列情形之一者，處 6 月以上、 5 年以下有期徒
刑：
一  於夜間侵入住宅或有人居住之建築物、船艦或隱匿其內而犯
    之者。
二  毀越門扇、牆垣或其他安全設備而犯之者。
三  攜帶兇器而犯之者。
四  結夥三人以上而犯之者。
五  乘火災、水災或其他災害之際而犯之者。
六  在車站或埠頭而犯之者。
前項之未遂犯罰之。
